臺灣苗栗地方法院刑事裁定　　　　　　　 94年度聲再字第8號
聲　請　人　甲○○
即受判決人
上列聲請人即受判決人因違反槍砲彈藥刀械管制條例案件，對於
本院中華民國94年6月28日93年度訴字第153號確定判決，聲請再
審，本院裁定如下：
    主  文
聲請駁回。
　　理  由
一、本聲請人因違反槍砲彈藥刀械管制條例案件，經本院93年度
    訴字第153 號判決判處有期徒刑1 年8 月，併科罰金新臺幣
    10萬元確定，所以聲請再審，其聲請理由大致如下：
（一）警方將槍砲案件移送地檢署偵查時，同時還有移送毒品案
      件，因為檢察官通知聲請人於93年3月19日應到案執行觀
      察勒戒且傳票上所載的案由也是毒品案件，並未記載要一
      併偵訊槍砲案件，所以聲請人在未準備槍砲案件之證據與
      資料情況下，未料檢察官竟同時偵訊槍砲案件，聲請人在
      無憑無證之下也就不多做解釋，且聲請人在觀察勒戒期間
      不便補狀答辯情況下接獲起訴書，如此草率的偵查聲請人
      深感困惑不解。
（二）證人曾貴源經聲請人請求對質後，於本院再次訊問時發生
      答非所問且與事實完全不符，由此可證明此人證做偽證。
（三）雖然起訴書中記載是在被告位於苗栗市○○里○○路96巷
      1號住處查獲槍枝，但是經法院協同檢、警各單位一同到
      現場會勘時，警方也坦承不是在被告家中查獲而是在鄰宅
      圍牆邊查獲，至於在鄰宅何處查獲聲請人也不知道。又警
      方聲稱在鄰宅的圍牆邊查獲槍枝，且當場叫聲請人到現場
      指認並拍照存證，警方供稱的查獲地點與該照片比對之下
      立即得知警方所陳述之地點不符。警方為何要處處偽造不
      實的照片和證供？
（四）查獲之槍枝及子彈上無聲請人的指紋，此可證明聲請人是
      清白的。
（五）聲請人於本案審理時，屢次將上述各點提出，但因不懂法
      律及不知如何表達，而被巧妙地叉開話題，不免令聲請人
      感到未審先判。
（六）綜上可知，本案相關之人、事、地、物均與聲請人無關，
      否則警方無須處處以不實虛假之證供來矇騙法院，而且警
      方來搜索時，又沒有事先通知。總之，聲請人是清白的，
      希望本院可以還給聲請人一個清白。
二、依照我國目前的刑事訴訟法律制度，對於地方法院的第一審
    判決有不服者，其正常的救濟途徑就是向管轄的第二審高等
    法院上訴。依此正常救濟途徑上訴者，並不需要有一定的理
    由，管轄的第二審高等法院依照法律規定，均會準用第一審
    審判的規定，就上訴的案件，加以調查判決。但如果沒有依
    照正常救濟途徑提起上訴，導致案件確定，而原來第一審法
    院的判決在事實的認定上又有錯誤，此時，就必須在有法定
    特別的理由下，才能經由聲請再審的程序，來加以救濟。法
    律制度之所以會有這樣的設計及規定，就是要使確定判決具
    有確定的效力，避免可以任意變動確定判決的內容，而導致
    案件久懸不決，影響社會的安定及相關人對於確定判決決定
    內容的信賴。這樣的法律規定當然會有督促不服的當事人必
    須在法定期間內提起上訴的間接效果，判決一旦確定，除非
    具有法定特別理由，否則就不能聲請再審救濟，即使提出聲
    請，法院依照法律規定，也必須駁回聲請，而不能重新加以
    調查裁判。
三、關於上述聲請再審的法定特別理由，依照刑事訴訟法第420
    條第1 項之規定，有罪判決確定後，必須有下列情形之一，
    才可以為受判決人之利益，聲請再審：（一）原判決所憑之
    證物已證明其為偽造或變造者。（二）原判決所憑之證言、
    鑑定或通譯已證明其為虛偽者。（三）受有罪判決之人，已
    證明其係被誣告者。（四）原判決所憑之通常法院或特別法
    院之裁判已經確定裁判變更者。（五）參與原判決或前審判
    決或判決前所行調查之法官，或參與偵查或起訴之檢察官，
    因該案件犯職務上之罪已經證明者，或因該案件違法失職已
    受懲戒處分，足以影響原判決者。（六）因發現確實之新證
    據，足認受有罪判決之人應受無罪、免訴、免刑或輕於原判
    決所認罪名之判決。第一審法院的確定判決，如果沒有上述
    情形，就不具備聲請再審的理由。
四、本件聲請人聲請再審所提到的上述六點理由中，其中第1 、
    4 、5 、6 點經審核結果，與上述法定聲請再審的理由無一
    符合，其中第2 、3 點雖然有提到證人做偽證，及警方偽造
    不實照片及證供等等，但依照刑事訴訟法第420 條第2 項之
    規定，法定聲請再審的理由中，其第1 、2 款所謂：證物已
    經證明為偽造或變造及證言已經證明為虛偽者，必須是經過
    判決確定來證明，但本案中並不符合此種情形，也就是說，
    聲請人主張證人做偽證、警方偽造不實照片、證述，必須該
    證人經過法院判決偽證罪確定，警方人員經法院判決偽造刑
    事證據罪確定，才會符合法律的要求。
五、綜上所述，聲請人之本件再審聲請，其所提出的再審理由，
    都不符合刑事訴訟法所規定可以提起再審之情形，所以本件
    無再審理由，依刑事訴訟法第434 條第1 項規定，自應以裁
    定駁回其聲請。
中　　華　　民　　國　　94　　年　　12　　月　　2 　　日
                  刑事第一庭  審判長法　官  劉 興 浪
                                    法  官  羅 貞 元
                                    法  官  蔡 志 宏
以上正本證明與原本無異。
如不服本裁定，應於裁定送達後5日內向本院提出抗告狀。
                                    書記官  楊 慧 萍
中　　華　　民　　國　　94　　年　　12　　月　　5 　　日
